臺灣高等法院高雄分院民事裁定　　　　　 100年度抗字第87號
抗　告　人　李丁瑞
上列抗告人與相對人李昆全、李侑芳、李昆展、廖秀端間確定執
執費用額聲明異議事件，對於民國100 年2 月20日臺灣屏東地方
法院100 年度執事聲字第5 號所為裁定提起抗告，本院裁定如下
：
    主  文
抗告駁回。
抗告程序費用由抗告人負擔。
    理  由
一、本件抗告意旨略以：抗告人於原審97年度司執字第39192 號
    強制執行事件（下稱系爭執行事件）執行之初即表明願於異
    議之訴敗訴後，自行拆除土地上之廠房，詎原審於異議之訴
    之訴訟期間，委託建築師鑑定拆除計畫，嗣抗告人於異議之
    訴敗訴後，已自行全部拆除完畢，根本無委請建築師鑑定拆
    除計畫之必要，是原審將該鑑定費用新台幣（下同）80,000
    萬元列入執行費用，顯於法不合，為此，請求廢棄原裁定等
    語。
二、查，相對人持原審96年度重訴字第3 號確定判決（下稱系爭
    確定判決），聲請原審民事執行處拆除系爭確定判決之附圖
    編號B 部分之地上物，經原審民事執行處以系爭執行事件執
    行，並於民國97年12月15日至現場履勘，抗告人當場表示願
    向相對人承租及與相對人協商，嗣相對人於98年1 月23日具
    狀陳稱抗告人尚未拆除，原審民事執行處遂於98年2 月13日
    再至現場履勘，相對人陳稱抗告人無誠意協商，請原審民事
    執行處依法執行拆除，原審民事執行處告訴相對人如仍執意
    依法執行，要提出避免抗告人所有之其他部分廠房傾倒之詳
    盡計畫，但因相對人未提出拆屋安全計畫，原審民事執行處
    乃於98年4 月2 日會同臺灣省建築師公會屏東辦事處建築師
    至現場會勘，俾確定所需補強之安全結構及施工計畫，臺灣
    省建築師公會屏東辦事處於98年6 月16日提出鑑定報告書（
    鑑定費用80,000元），原審民事執行處另定於99年11月15日
    會同屏東地政事務所人員至現場執行拆除，抗告人當場表明
    願在99年11月底前自行拆除，並如期自行拆除完畢等情，業
    經原審調閱上開執行卷宗查明屬實，並有該執行卷、蔡錫謙
    建築師事務所於98年6 月16日所出具之收據及鑑定報告書等
    在卷可證。準此，抗告人係於原審民事執行處委由臺灣省建
    築師公會屏東辦事處鑑定，並提出鑑定報告書後，始自行拆
    除系爭地上物，則上開鑑定費用80,000元當屬強制執行之必
    要費用，是原裁定認原審97年度執字第39192 號裁定將之併
    列為系爭執行事件之執行費用，並命抗告人負擔執行費用額
    103,000 元（包括鑑定費用80,000元在內），及自該裁定送
    達翌日起至清償日止按週年利率5%計算之利息，於法尚無不
    合，而駁回抗告人之聲明異議，尚無不當，抗告人仍執前詞
    抗告，為無理由，應予駁回。
三、據上論結，本件抗告為無理由，爰依強制執行法第30條之1
    、民事訴訟法第495 條之1 第1 項、第449 條第1 項、第95
    條、第78條，裁定如主文。
中    華    民    國  100     年    4     月    18    日
                            民事第三庭
                                審判長法官  張國彬
                                法      官  吳登輝
                                法      官  鄭月霞
以上正本證明與原本無異。
本件不得再抗告。
中    華    民    國  100     年    4     月    18    日
                                書  記  官  白  蘭